臺灣高等法院花蓮分院刑事判決　　　 100年度交上易字第23號
上　訴　人　臺灣花蓮地方法院檢察署檢察官
被　　　告　黃一芳
上列上訴人因被告過失傷害案件，不服臺灣花蓮地方法院一百年
度交易字第八九號中華民國一百年十一月四日第一審判決（起訴
案號：臺灣花蓮地方法院檢察署一百年度調偵字第一四０號），
提起上訴，本院判決如下：
    主  文
上訴駁回。
    理  由
一、按不服地方法院之第一審判決而上訴者，應向管轄第二審之
    高等法院為之。上訴書狀應敘述具體理由。上訴書狀未敘述
    上訴理由者，應於上訴期間屆滿後二十日內補提理由書於原
    審法院，逾期未補提者，原審法院應定期間先命補正。第二
    審法院認為上訴書狀未敘述理由或上訴有第三百六十二條前
    段之情形者，應以判決駁回之。但其情形可以補正而未經原
    審法院命其補正者，審判長應定期間先命補正。刑事訴訟法
    第三百六十一條、第三百六十七條，分別定有明文。所謂不
    服第一審判決之具體理由，必係依據卷內既有訴訟資料或提
    出新事證，指摘或表明第一審判決有何採證認事、用法或量
    刑等足以影響判決本旨之不當或違法，而構成應予撤銷之具
    體事由，始克當之（例如：依憑證據法則具體指出所採證據
    何以不具證據能力，或依憑卷證資料，明確指出所為證據證
    明力之判斷如何違背經驗、論理法則）；倘僅泛言原判決認
    定事實錯誤、違背法令、量刑失之過重或輕縱，而未依上揭
    意旨指出具體事由，或形式上雖已指出具體事由，然該事由
    縱使屬實，亦不足以認為原判決有何不當或違法者（例如：
    對不具有調查必要性之證據，法院未依聲請調查亦未說明理
    由，或援用證據不當，但除去該證據仍應為同一事實之認定
    ），皆難謂係具體理由，俾與第二審上訴制度旨在請求第二
    審法院撤銷、變更第一審不當或違法之判決，以實現個案救
    濟之立法目的相契合，並節制濫行上訴（最高法院九十七年
    度台上字第八九二號判決參照）。是以上訴人之上訴書狀或
    補提之上訴理由書，雖有敘述上訴理由，惟並未具體敘述第
    一審判決有上述違法、不當情形，即與未敘述具體理由無異
    ，其所為上訴，即不符合上訴之法定要件。
二、檢察官上訴意旨略以：告訴人張雅慧具狀以被告黃一芳明知
    其駕照經吊銷，仍無照駕車而肇事，肇事後自始均置告訴人
    於不顧，更無悔意，也未與告訴人達成和解，犯後態度不佳
    ，原審判決量刑過輕等語請求上訴，尚非顯無理由。為此，
    請將原判決撤銷，更為適當合法之判決。
三、惟查：
（一）被告於原審先同意以新臺幣（下同）十萬元賠償告訴人，
      嗣再同意以總金額三十萬元，按月分期給付一萬元之方式
      賠償告訴人之損害，惟因告訴人要求賠償金額為一百萬元
      ，而為告訴人所不接受（見原審卷第十三頁、第十四頁）
      ，並非被告不願與告訴人洽談民事賠償事宜，是不得僅以
      雙方未能達成民事和解，即予推論被告犯後毫無悔意。
（二）按量刑之輕重，係屬事實審法院得依職權裁量之事項，苟
      於量刑時，已依行為人之責任為基礎，並斟酌刑法第五十
      七條各款所列情狀，而未逾越法定範圍，又未濫用其職權
      ，即不得遽指為違法。查原審於量刑時，已依上揭規定，
      審酌被告無照駕駛汽車致人受傷，雖未遵守道路交通安全
      規則，違規駕駛，但係自首，暨其違反義務之程度、素行
      、生活狀況、告訴人受傷所生之損害及被告犯後坦承犯行
      之態度，尚未與告訴人達成民事和解，賠償告訴人等一切
      情況，而予論罪科刑，判處有期徒刑三月，並得易科罰金
      ，既未逾越法定刑度，又無濫用自由裁量權限之情形，所
      為之量刑亦稱妥適，核無不當或違法之情形。
（三）綜上所述，檢察官僅以告訴人請求上訴之理由，泛指原審
      量刑過輕，而未引述卷內既有訴訟資料或提出新事證，指
      摘或表明第一審判決有何採證、認事、用法或量刑等足以
      影響判決本旨之不當或違法，而構成應予撤銷之具體事由
      ，應認其上訴為不合法律上之程式，且無從命補正，應予
      駁回，並不經言詞辯論為之。
據上論斷，應依刑事訴訟法第三百六十七條前段、第三百七十二
條，判決如主文。
中    華    民    國    100    年    12    月    6    日
                  刑事庭審判長法  官  何方興
                              法  官  林碧玲
                              法  官  陳秋錦
以上正本證明與原本無異。
本件不得上訴。
中    華    民    國   100    年    12    月    6     日
                              書記官  吳璧娟